【裁判字號】    97,交上易,323
【裁判日期】    970709
【裁判案由】    公共危險等
【裁判全文】
臺灣高等法院臺南分院刑事判決
                            九十七年度交上易字第三二三號
上訴人
即被告  甲○○
上列上訴人因公共危險等案件，不服臺灣雲林地方法院九十七年
度交易字第一五號中華民國九十七年三月二十一日第一審判決（
起訴案號：臺灣雲林地方法院檢察署九十七年度偵字第九０號）
，提起上訴，本院判決如下：
    主    文
上訴駁回。
甲○○緩刑貳年。緩刑期間付保護管束。並依執行檢察官命令，
向被害人乙○○道歉；及向指定之公益團體、地方自治團體或社
區提供肆拾小時之義務勞務。
    事    實
一、甲○○夥同蕭智仁共同意圖為自己不法之所有，基於竊盜之
    犯意聯絡，於民國（下同）九十七年一月八日十二時許，由
    甲○○飲用酒類後已達不能安全駕駛之程度，而仍騎乘車號
    KUL－750（起訴書誤載為：UL－750）號重型機車搭載蕭智
    仁，至雲林縣西螺鎮○○里○○道路之田地（復興25西11號
    電桿旁），由蕭智仁在路旁擔任把風，甲○○持客觀上對人
    之生命、身體安全足以產生危害，可充當凶器使用鐵鎚一支
    ，以鐵鎚敲打被害人乙○○所有之抽水馬達之螺絲，欲使馬
    達鬆脫後將該馬達搬離現場，在尚未得手之際，即為警當場
    查獲。嗣經警於同日十四時三十三分許，對甲○○測試其呼
    氣後所含之酒精濃度仍高達每公升０．九七毫克之數值（蕭
    智仁業依共同攜帶兇器竊盜未遂罪，判處有期徒刑陸月確定
    ）。
二、案經雲林縣警察局西螺分局報告臺灣雲林地方法院檢察署檢
    察官偵查後提起公訴。
    理    由
一、被告以外之人於審判外之陳述雖不符刑事訴訟法第一百五十
    九條之一至之四等條文之規定，而經當事人於審判程序同意
    作為證據，法院審酌該言詞陳述或書面陳述作成時之情況，
    認為適當者，亦得為證據，刑事訴訟法第一百五十九條之五
    第一項定有明文。其立法意旨在於傳聞證據未經當事人之反
    對詰問予以核實，原則上先予排除。惟若當事人已放棄反對
    詰問權，於審判程序中表明同意該等傳聞證據可作為證據，
    基於尊重當事人對傳聞證據之處分權，及證據資料愈豐富，
    愈有助於真實發見之理念，且強化言詞辯論主義，使訴訟程
    序得以順暢進行，上開傳聞證據亦均具有證據能力。經查，
    被告及檢察官就本院所引用卷內被告以外之人於審判外之陳
    述，於審判程序均同意作為證據，且本院審酌前開證據資料
    作成時之情況，均無其他違法取證或其他瑕疵等不實之情事
    ，且與待證事實具有關聯性，認為適宜作為本案之證據，均
    有證據能力。
二、上揭犯罪事實，迭據被告甲○○供承不諱，且經共犯蕭智仁
    證實在卷，並與被害人乙○○證述失竊情節相符，復有贓物
    認領保管單一紙、雲林縣警察局西螺分局和心派出所當事人
    酒精測定紀錄表、刑法第一百八十五條之三案件測試觀察紀
    錄表各一紙及照片三張在卷可稽。本件事證已臻明確，被告
    犯行堪以認定，應依法論科。
三、被告甲○○所用以竊盜馬達之鐵鎚一支雖未扣案，惟鐵鎚為
    質地堅硬、重量不輕之金屬鈍器，且被害人乙○○於原審證
    稱其馬達之螺絲有被撬壞，顯見該鐵鎚在客觀上足以對人之
    生命、身體安全構成威脅，核屬兇器無訛。核被告甲○○所
    為，係犯刑法第三百二十一條第二項、第一項第三款（起訴
    書誤載為：第四款）之攜帶兇器竊盜未遂罪及第一百八十五
    條之三公共危險罪。被告與蕭智仁所犯竊盜罪間，有犯意連
    絡及行為分擔，為共同正犯。被告於竊取馬達尚未得手之際
    被查獲，僅止未遂程度，應依刑法第二十六條前段減輕其刑
    。原審審酌被告甲○○無前科，壯年人，不思工作換取財物
    ，而竊取他人之物，犯罪手段尚稱平和，犯後坦承犯行，態
    度良好等一切情狀，適用刑法第二十八條、第一百八十五條
    之三、第三百二十一條第二項、第一項第三款、第二十六條
    前段、第五十一條第五款、刑法施行法第一條之一第一項，
    量處攜帶兇器竊盜未遂罪有期徒刑伍月，如易科罰金以新臺
    幣壹仟元折算壹日。服用酒類，不能安全駕駛罪有期徒刑貳
    月，如易科罰金以新臺幣壹仟元折算壹日。定應執行刑為有
    期徒陸月，諭知如易科罰金，以新臺幣壹仟元折算壹日。本
    院經核原判決認事用法，均無不合，量刑亦屬妥適。被告上
    訴，指摘原判決量刑過重，為無理由，應予駁回。
四、查被告未曾受有期徒刑以上刑之宣告，有前案資料查註紀錄
    表可參，經偵審程序及刑事判決教訓，應知警惕諒無再犯之
    虞，本院認所宣告之刑，以暫不執行為適當，併諭知緩刑二
    年，以勵自新。被告以家境清寒，配偶為輕度智障之身心障
    礙者，提出身心障礙手冊及西螺鎮公所低收入戶證明書為證
    ，三名子女均仰賴其撫養照顧，經濟困頓，無力繳納易科罰
    金，請求准予宣告緩刑，且願向被害人道歉，亦願向指定之
    公益團體、地方自治團體或社區提供義務勞務云云，經核尚
    屬實情，亦經檢察官同意，乃諭知被告緩刑期間付保護管束
    。並應依執行檢察官命令，向被害人乙○○道歉；及向指定
    之公益團體、地方自治團體或社區提供四十小時之義務勞務
    。
五、據上論斷，應依刑事訴訟法第三百六十八條，刑法第七十四
    條第一項第一款、第二項第一款、第五款、第九十三條第一
    項第二款，判決如主文。
本案經檢察官郭珍妮到庭執行職務。
中    華    民    國    97    年    7     月    9     日
                  刑事第一庭審判長法官  黃  崑  宗
                                  法官  王  明  宏
                                  法官  蔡  長  林
以上正本證明與原本無異。
不得上訴。
                                書記官  李  培  薇
中    華    民    國    97    年    7     月    9     日
附錄本案論罪科刑法條全文：
刑法第一百八十五條之三（不能安全駕駛罪）：
  服用毒品、麻醉藥品、酒類或其他相類之物，不能安全駕駛動
力交通工具而駕駛者，處一年以下有期徒刑、拘役或科或併科十
五萬元以下罰金。
刑法第三百二十一條第一項第三款、第二項（攜帶兇器竊盜未遂
罪）：
  犯竊盜罪而有左列情形之一者，處六月以上、五年以下有期徒
刑：
三、攜帶兇器而犯之者。
  前項之未遂犯罰之。


司法院資訊處製作；財團法人民間司法改革基金會備份。
